臺灣新北地方法院民事判決
111年度訴字第65號
原      告  凱基商業銀行股份有限公司


法定代理人  魏寶生  


訴訟代理人  蘇智亮  
            陳勇全  
被      告  林淑玲  
上列當事人間請求給付借款事件，經本院於民國111年3月15日言
詞辯論終結，判決如下：
    主      文
被告應給付原告新臺幣（下同）569,155元，及其中565,206元自
民國110年7月16日起至清償日止，按年息15％計算利息。
訴訟費用由被告負擔。
    事實及理由
一、原告訴之聲明如主文所示。主張略以：
　　被告於89年2月1日與原告簽訂小額循環信用貸款契約（下稱
    系爭契約），約定以GEORGE&MARY現金卡為工具循環使用。
    依系爭契約第3條、第7條約定，借款利率以固定年利率18.2
    5％計算，延滯時則按年利率20％計算利息。又依104年修正銀
    行法第47條之1第2項規定，自104年9月1日起，銀行辦理信
    用利率或信用卡業務機構辦理信用卡之循環信用利率不得超
    過年利率15％，故104年9月1日起，以年利率15％計算利息。
    詎被告於110年7月15日起未依約還款，且屢經原告催討均置
    之不理，迄今尚積欠本金565,206元、利息3,949元，及自11
    0年7月16日起至清償日止按年息15％計算之利息未為清償。
    復按系爭契約第11條第1款之約定，被告已喪失期限利益，
    應即清償未償還的全部款項，原告爰依消費借貸及系爭契約
    的約定，請求判決如主文所示。
二、被告聲明：駁回原告之訴。並抗辯略以：我並非不想還錢，
    20多年來都信用良好，是因為疫情的緣故現在還不出錢，希
    望原告可以體諒老客戶，且我已經償還許多利息，希望原告
    可以減免其本金或利息等語。
三、本院得心證之理由：
　㈠原告主張之事實，業據其提出與所述相符的系爭契約、利息
    餘額查詢、交易紀錄一覽（見本院卷㈠第27至43頁）在卷可
    證，被告對於本件借款及欠款的事實，亦不爭執。是原告上
    開主張，自堪信為真實。
　㈡至於被告抗辯目前因疫情緣故，經濟困難，不是不願意還，
    是沒有能力還錢等語，僅係日後原告執行得否實際受償的問
    題，並非被告得拒絕清償欠款的理由。又被告辯稱自己是老
    客戶，多年來已經繳納大量的利息給銀行，二十多年來信用
    良好，今因疫情之故，生活陷於困難，無法依約還款，請求
    銀行對老客戶多加體諒等語，本院固認其所言屬實，其情堪
    憐，然其所言或可由原告在商業上作寬大的考量、處理，但
    在法律上缺乏依據，不能作為減輕或免除本件本金、利息債
    務的理由。
　㈢綜上所述，本件原告之訴為有理由，應予准許。
四、本件訴訟費用負擔之依據：民事訴訟法第78條。 　　
中　　華　　民　　國　　111 　年　　3 　　月　　29　　日
                  民事第六庭    法　官　許映鈞
以上正本係照原本作成。
如對本判決上訴，須於判決送達後20日內向本院提出上訴狀。如
委任律師提起上訴者，應一併繳納上訴審裁判費。 
中　　華　　民　　國　　111 　年　　3 　　月　　29　　日
                                書記官　賴麗莎